臺灣高等法院刑事判決　　　　　　　　 96年度上易字第710號
上　訴　人　臺灣板橋地方法院檢察署檢察官
上　訴　人
即　被　告　戊○○
選任辯護人　賴錫卿律師
被　　　告　甲○○
上列上訴人因被告詐欺案件，不服臺灣板橋地方法院95年度易字
第1696號，中華民國96年1月23日、96年2月8日第一審判決（起
訴案號：臺灣板橋地方法院檢察署95年度偵字第19752號、95年
度偵字第19753號），提起上訴，本院判決如下：
    主  文
原判決關於甲○○部分撤銷。
甲○○共同連續犯詐欺取財罪，處有期徒刑捌月。
其他上訴駁回。
    事  實
一、甲○○、戊○○於民國（下同）94年4月間，共同基於意圖
    為自己不法所有之概括犯意聯絡，明知無從獲得美國Teddy
    Bear Edu-cation公司（下簡稱TBE公司）之美語教學支援及
    專屬商品販售，仍在臺北縣中和市遠東廣場丹堤咖啡店內向
    丁○○、己○○共同訛稱：戊○○所經營之加拿大約瑟夫公
    司（Joseph Chain Inc.，下稱約瑟夫公司），已取得TBE公
    司之授權，倘與約瑟夫公司合作，可使用泰迪熊之知名品牌
    ，及以TBE公司提供之美語教學教材，在國內從事美語教學
    工作，而TBE公司除授權使用知名之泰迪熊品牌，及授權獨
    家販售泰迪熊之商品（商品廣及文具用品、視聽產品、禮品
    及零嘴飲料等物）外，另會提供商業模式規劃及經營方式之
    諮詢（如提供如何經營文教連鎖超市、美語教學等之諮詢）
    ，隨時可派員作師資訓練及美語教學之推廣工作，此外，亦
    有國外大學如麥基爾大學可作為美語教學之支援等語，並佐
    TBE公司之教學光碟等詐術，致丁○○、己○○因此陷於錯
    誤，誤以為將與美國知名之泰迪熊公司合作，遂於94年5月
    31日與甲○○、戊○○簽約，共計出資新臺幣（下同）240
    萬元，並與甲○○、戊○○約定在臺灣共同成立太極熊企業
    股份有限公司（下稱太極熊公司），由甲○○擔任負責人，
    約定總資本為600萬，甲○○、戊○○僅則以品牌及技術方
    式偽以出資360萬元。嗣甲○○、戊○○均無從依約提供TBE
    公司之任何資源，美語教學之進行，僅由甲○○、戊○○與
    丁○○、己○○獨立規畫，預計作為美語教學招生之用之教
    務管理手冊，更抄襲自長頸鹿美語補習班之教材，故同年6
    月間，甲○○、戊○○乃藉口國內之美語教學市場已飽和，
    透過開會決議之方式，將經營方向轉為文教超市之授權加盟
    ，並依此，於94年9 月7日取得臺北縣政府所核准設立之太
    極熊公司營利事業登記證。
二、而上開期間丁○○、己○○（以上二人業經原法院於96年1
    月23日各判處有期徒刑4月，如易科罰金以銀元300元折算1
    日，緩刑2年在案）雖已察覺甲○○、戊○○無從獲得TBE公
    司之支援，竟仍與彼等基於意圖為自己不法所有之概括犯意
    聯絡，由甲○○、戊○○口述內容，丁○○負責製作簡報資
    料，己○○則負責推廣及接洽，並共同在美國申請註冊美國
    泰迪熊企業控股有限公司（Teddy Bear Enterprise Holdin
    gs Ltd），於94年9月開始，由甲○○製作文宣，宣稱：「
    來自美國正宗、全面登陸兩岸、首次在台品牌授權」等語，
    開始在報紙、網路上招攬「泰迪熊連鎖文教商店」之區域代
    理商。94年9月2日，乙○○自報上獲悉而主動連繫查詢，即
    由戊○○、丁○○先至乙○○擬開店之處所查看，再由戊○○、己○○陸續交付先前所製作之簡報，向乙○○詐稱：TB
    E公司係一控股集團，早於1996年即開始在臺灣從事美語教
    育與兒童文化活動之推廣，在加拿大由約瑟夫公司負責，在
    臺灣則由太極熊公司負責，加盟授權後，可獨家販售TBE公
    司提供之泰迪熊系列產品，成為美國泰迪熊連鎖文教超市（
    Teddy Bear Chain stores USA）之加盟店等語，致使乙○○陷於錯誤，誤以為將加盟美國知名且有規模之大公司，而
    於94年9月16日與甲○○簽約，並連同授權金及採購文具之
    貨款，陸續交付443,793元予太極熊公司；其後丙○○、李
    思賢亦循相同模式，遭戊○○、己○○、甲○○持簡報詐欺
    ，而依序於94年9月29日、94年11月27日與甲○○簽約後分
    別交付366,000元、150,000元予太極熊公司，惟事後太極熊
    公司均無從提供泰迪熊之專屬商品，所交付供販售之文具又
    為市面上可見之文具商品，乙○○、丙○○、李思賢始發覺
    受騙。
三、案經乙○○、丙○○（丙○○僅對甲○○、戊○○提出告訴
    ）、丁○○、己○○訴由臺灣板橋地方法院檢察署檢察官偵
    查起訴。
    理  由
甲、證據能力：
    本件檢察官、被告及辯護人於本院準備程序中均未就本案卷
    內證據資料之證據能力提出爭執，且迄於言詞辯論終結前，
    亦未就本院所調查之證據主張有刑事訴訟法所定不得作為證
    據之情形，是應認已同意本案卷內證據資料均得作為本案證
    據，且經本院審酌後，認下列證據並無違法取證或證據力明
    顯偏低之情形，以資為證據並無不當，是揆諸刑事訴訟法第
    159條之5規定意旨，本案經調查之證據，均有證據能力，合
    此敘明。
乙、實體方面：
一、訊據被告等均否認有何詐欺犯行，被告戊○○辯稱：TBE公
    司答應要支援教學訓練、教學規劃，只要伊等提出申請，他
    們人員就會過來，但要付費，伊等迄今尚未提出申請；且伊
    竭盡所能配合告訴人乙○○開店，但因乙○○欲將店還伊，
    伊不答應乙○○才提出告訴云云。被告甲○○經合法傳喚未
    到庭，惟據其於原審中辯稱：伊係依戊○○所提出授權書，
    以企業之經驗透過全體股東開會決定，對加盟主進行所謂之
    商業行為云云（見原法院卷第250頁）。被告戊○○辯護人
    並以：本件純粹是告訴人投資失利的問題；臺灣太極熊公司
    與告訴人乙○○的合約並無提到臺灣太極熊公司有獲得TBE
    公司的授權，至於品牌授權是在臺灣註冊獲得商標；被告戊○○沒有詐欺的故意及行為；且被告戊○○僅未盡到契約上
    說明之義務，漏未告知美語教學，致使加盟者投入資金，此
    部分被告戊○○固有疏失，但被告係將資金投入經營運作，
    並沒有將該資金落入自己私人口袋，之所以將營業範圍擴及
    到文教超市是因為要避免與坊間設立小型既有之補教業者產
    生惡性競爭，因此才會在文教超市內設立小型美語補習班，
    此複合經營模式，當初亦獲得股東同意云云置辯。
二、經查：
  (一)按被告戊○○與甲○○於94年4月間，在臺北縣中和市遠東
    廣場內丹堤咖啡店內，邀告訴人即共同被告丁○○、己○○
    共同投資經營美語教學補習班，並向告訴人即共同被告丁○○、己○○稱：戊○○所經營之加拿大約瑟夫已獲得TBE公
    司之授權；告訴人即共同被告丁○○、己○○遂於94年5月
    31 日與甲○○、戊○○簽約，共計出資240萬元，並與甲○○、戊○○約定在臺灣共同成立太極熊公司，由甲○○擔任
    負責人，約定總資本為600萬，甲○○、戊○○則僅以品牌
    及技術方式偽以出資360萬元。嗣同年6月間，甲○○、戊○○以國內之美語教學市場已飽和，透過開會決議之方式，將
    經營方向轉為文教超市之授權加盟，並依此，於94年9月7日
    取得臺北縣政府所核准設立之太極熊公司營利事業登記證；
    嗣渠等四人並共同在美國申請註冊美國泰迪熊企業控股有限
    公司，而於94年9月開始，由太極熊公司在報紙、網路上刊
    登廣告，宣稱：「來自美國正宗、全面登陸兩岸、首次在台
    品牌授權」等語，開始招攬「泰迪熊連鎖文教商店」之區域
    代理商；嗣於94年9月2日，告訴人乙○○自報上獲悉而主動
    連繫查詢，即由戊○○、丁○○先至乙○○擬開店之處所查
    看，再由戊○○、己○○陸續交付先前所製作之簡報，乙○○因此於94年9月16日與甲○○簽約，並連同授權金及採購
    文具之貨款，陸續交付443,793元予太極熊公司；其後丙○○、李思賢亦循相同模式，依序於94年9月29日、94年11月
    27 日與甲○○簽約後分別交付366,000元、150,000元予太
    極熊公司等事實，業據告訴人乙○○、證人丙○○、告訴人
    即共同被告丁○○、己○○於偵查中指證綦詳，並為被告鄭
    國州所不否認（以上詳95年度他字第3153號偵查卷〈下簡稱
    他字一卷〉第38-41頁、第221、222頁，95年度他字第3394
    號偵查卷〈下簡稱他字二卷〉第126頁），並有被告鄭國州
    、甲○○以加拿大約瑟夫公司代表人身分與告訴人即共同被
    告丁○○、己○○於94年5月31日所簽立中文品牌合約書、
    加拿大約瑟夫公司授權太極熊公司之商標許可合約英文版及
    其中文譯本、告訴人乙○○、丙○○、李思賢各於94年（合
    約書誤載為90年）9月16日、94年9月29日、94年11月27日與
    甲○○（代表太極熊公司）所簽立之品牌使用許可合約書、
    臺北縣政府營利事業登記證、自由時報94年9月2日廣告簡報
    乙份、太極熊公司交付告訴人乙○○、丙○○之簡報資料、
    告訴人乙○○之匯款單及支票影本等在卷可佐（見他字一卷
    第6-24頁、第27頁、第28頁，他字二卷第7頁、第10-111頁
    、第147-154頁，原法院卷第266-268頁）。上開事實洵可是
    認。
  (二)次查：
    1.證人即共同被告丁○○於偵查中具結證稱：其與己○○、
      甲○○原在大眾優童公司任職，94年5月間陸續離職，甲○○找我們成立公司，約在中和遠東工業區附近，甲○○
      稱伊朋友戊○○從國外引進泰迪熊品牌，希望我們四人共
      同成立太極熊公司；因泰迪熊是知名品牌且甲○○告稱有
      國外學校可支援，原本談的是設立美語公司幫助他人加盟
      泰迪熊，沒想到後來是加盟超市；甲○○是稱泰迪熊授權
      給約瑟夫公司，約瑟夫公司再轉授權給我們；太極熊公司
      成立後，主要是甲○○與戊○○在主導等語（見他字一卷
      第38頁）。於原法院審理中猶具結證述：戊○○與其談時
      係有關泰迪熊授權商標的問題，有明確說已經過美國泰迪
      熊公司的書面授權，都是用簡報資料解釋，當時戊○○、
      甲○○說泰迪熊品牌可以運用在文教業、文具、文具店，
      還可以拍成錄影帶教學，可以在電視上播放，並說已取得
      授權等語在卷（見原法院卷第92、93頁）。
    2.證人即共同被告己○○於偵查具結證稱：其與丁○○、甲○○本同在大眾優童公司任職，甲○○是主管，94年5月
      間陸續離職，甲○○找其成立公司，約在中和市附近咖啡
      店，甲○○告稱其朋友戊○○從國外引進泰迪熊品牌，希
      望我們四人共同成立太極熊公司；（問：為何會同意？）
      主要係因泰迪熊是知名品牌，且甲○○告稱有國外學校可
      支援。原本談的是設立美語公司幫助他人加盟泰迪熊，沒
      想到後甲○○後來稱美語學校已飽和，說要改文教超市，
      我們有反對，但甲○○脾氣不是很好，我們不好意思反對
      ，最後還是開會通過；甲○○說美國泰迪熊授權給加拿大
      約瑟夫公司，約瑟夫公司再轉授權給我們；成立公司後主
      要是甲○○與戊○○在主導決策；甲○○有拿泰迪熊教學
      美語光碟給我們看，我們有懷疑與一般知名泰迪熊不同，
      甲○○告訴我們「泰迪熊美語熊的圖樣不一樣，可拿到不
      一樣之授權」等語（見他字一卷第38-40頁）；於原法院
      審理仍具結證稱：當時原來我和丁○○要開公司，甲○○
      是之前我們公司的主管，我們有聽他提過一個品牌，我們
      就問這個品牌狀況，並去瞭解是否要加入這個品牌共創公
      司。他說是美國泰迪熊的品牌，甲○○有請戊○○來跟我
      們作簡報，地點是在中和連城路的咖啡廳，我們這中間洽
      談幾次，後來我們就覺得還不錯，就投入資金；我們開始
      進行業務前，他們有提到美國泰迪熊公司可以提供很多業
      務的資源，如美國還是加拿大那邊會派教學顧問來臺灣，
      他們還告訴我們這個使用這個品牌，係用在我們所製作的
      商品及原來就已經有的週邊商品，及商業模式，那時戊○○有提出簡報檔，上面有提到在臺灣什麼樣的事業可以運
      用這個品牌，我認為他們沒有拿到授權是因為我們跑經銷
      商，經銷告訴我們說他們到現在還沒有看到這個品牌的產
      品，我和丁○○也認為公司很混亂，經營模式一改再改，
      所以我們才認為他們沒有拿到授權；94年5月31日與戊○○簽約成立太極熊公司後，有關美語教學的進行，是由伊
      、丁○○、戊○○獨立規劃的，美語教學的教務管理手冊
      是甲○○拿長頸鹿美語補習班的教學手冊，請公司的工讀
      生打成我們自己的教材。甲○○、戊○○有說國內的美語
      教學市場飽和，以開會方式把美語教學改成文教超市的方
      式等語綦詳（見原法院卷第99-104頁）。
    3.是互核上開證人所指述各節，被告戊○○、甲○○係共同
      以：戊○○所經營之約瑟夫公司，已取得TBE公司之授權
      ，倘與約瑟夫公司合作，可使用泰迪熊之知名品牌，及以
      TBE公司提供之美語教學教材，在國內從事美語教學工作
      ，而TBE 公司除授權使用知名之泰迪熊品牌，及授權獨家
      販售泰迪熊之商品（商品廣及文具用品、視聽產品、禮品
      及零嘴飲料等物）外，另會提供商業模式規劃及經營方式
      之諮詢（如提供如何經營文教連鎖超市、美語教學等之諮
      詢），隨時可派員作師資訓練及美語教學之推廣工作，及
      亦有國外大學如麥基爾大學可作為美語教學之支援等語，
      並佐以TBE公司之教學光碟等，致丁○○、己○○誤以為
      將與美國知名之泰迪熊公司合作，遂與被告甲○○、戊○○簽約投資共同在臺灣成立太極熊公司等情，洵屬無疑。
    4.又參諸告訴人即共同被告丁○○、己○○與被告戊○○、
      甲○○所訂立契約，其名稱為：「品牌使用許可合約書」
      ，且合約書第1條約定「甲方（指約瑟夫公司）許可乙方
      （指己○○、丁○○）在台灣地區與甲方合組台灣區公司
      從事（TEDDY BEAR ENGLISH/TEDDY BEAR EDUCATION/TedB
      EAR/TEDDY BEAR FAMILY）的品牌使用業務」、第3條約定
      ：「乙方須付給甲方許可使用報酬(1)品牌權利金，共計美
      金肆拾萬元」（見他字一卷第6、7頁）等，更徵被告戊○○、甲○○係以已獲得授權使用國際知品牌TBE之商標為
      由，而使丁○○、己○○與之共同合資實甚明確。惟就約
      瑟夫公司是否取得TBE公司授權使用泰迪熊品牌之商標，
      被告戊○○、甲○○雖於偵查中提出英文信函及信封各1
      紙為證（見他字一卷第71、72頁），上開英文信函雖經本
      國駐外機關認證，僅能證明該信函本身為真，惟信函之內
      容，復未經本國駐外機關認證，是否屬實，已非無疑。況
      授權使用商標，涉及品牌權利金及使用期限並範圍，衡情
      ，當會簽訂正式合約，此觀諸被告戊○○、甲○○與丁○○、己○○所簽立上開品牌使用許可合約書及商標許可合
      約書即明，故被告戊○○、甲○○所提出上開信函實不足
      以證明經TBE公司授權之事實，此外被告戊○○、甲○○
      迄未提出TBE公司有授權約瑟夫公司使用泰迪熊品牌之證
      據，顯見其等所稱有取得TBE公司授權乙事，礙難採信。
    5.復且，太極熊公司設立後有關美語教學的進行，是由己○○、丁○○、戊○○獨立規劃，美語教學的教務管理手冊
      是甲○○以長頸鹿美語補習班的教學手冊，請公司工讀生
      抄襲而編成太極熊公司本身之教材等節，業據證人己○○
      於原法院具結證述如上，並經被告戊○○於偵查中坦認無
      訛（見他字一卷第60頁）。是若戊○○所經營約瑟夫公司
      確取得TBE公司之商標使用授權，該公司並會派員協助規
      劃，則被告戊○○、甲○○何以須抄襲他人之教材？況且
      ，TBE公司係屬出版社乙節，並據被告戊○○於偵查中自
      承在卷（見他字一卷第59頁），是TBE公司顯非從事經營
      與教學有關之業務，又如何支援教學之訓練及規劃？凡此
      足見被告戊○○所稱向TBE公司申請支援教學訓練、教學
      規劃，他們人員就會過來云云，洵屬虛詞。從而被告戊○○與甲○○係施用詐術而誘使告訴人丁○○、己○○出資
      以設立太極熊公司實甚明確。而被告戊○○於原法院改稱
      所謂品牌授權是指在臺灣註冊獲得商標云云，顯與事實不
      符，難以採信。
    6.至被告甲○○雖曾辯稱伊係依戊○○所提出授權書，而在
      美國以信函授權，即可先操作，之後再談細部之條件云云
      。然註冊商標，代表商標所有人之品牌及信用，依諸商業
      慣例，若非洽妥合約條件，商標所有權人焉有隨意同意第
      三人運用其商標之理，是被告甲○○辯稱因被告戊○○所
      提出之授權信函即相信戊○○已獲TBE公司授權云云，有
      悖常理，且被告甲○○亦自承後來因經費過高，所以沒有
      談成云云（見原法院卷第259頁），顯見其明知戊○○實
      未獲得TBE公司商標使用之授權無疑，然其猶與戊○○以
      此共同遊說丁○○、己○○出資款項以與其共同設立太極
      熊公司，謂其無詐欺之故意，孰能置信？是其所辯，亦非
      可取。
  (三)復查，事實欄二所載被告戊○○、甲○○及丁○○、己○○
    如何在報紙等刊登「自美國正宗、全面登陸兩岸、首次在台
    品牌授權」之文宣廣告詐騙被害人乙○○、丙○○、李思賢
    加盟太極熊公司以詐取渠等所交付權利金款項等犯罪事實，
    已據共同被告丁○○、己○○迭於偵查及原法院審理時自白
    不諱，核與告訴人即證人乙○○、證人丙○○於偵查中指證
    情形相符（見他字二卷第126、127頁，他字一卷第221、222
    頁），並有偵查檢察官以電話訊問被害人李思賢之公務電話
    紀錄單在卷可憑（見他字一卷第216頁）。被告戊○○辯稱
    ：係伊不答應告訴人乙○○交付商店，告訴人始提出告訴云
    云，及其辯護人所稱本件純係投資失利，將營業範圍擴及到
    文教超市係為與坊間小型既有補教業區隔云云，均與被告等
    人偽以取得TBE公司授權商標之詐術招攬被害人乙○○、丙○○、李思賢，致該各被害人陷於錯誤而同意加盟而交付權
    利金之行為無涉，所辯自非可取。
  (四)綜上，被告等所辯均純屬事後推諉之詞，難以採信。本案事
    證明確，被告等之犯行堪以認定。
三、論罪科刑之理由：
  (一)刑法新舊法之比較適用：
    按被告行為後，刑法業於94年2月2日修正公布，於95年7月
    1日施行，其中關於刑法第56條連續犯之規定業經刪除，此
    刪除雖非犯罪構成要件之變更，但顯已影響行為人刑罰之法
    律效果，自屬法律有變更，比較新、舊法結果，數行為依新
    法規定原則上應予併罰，惟依舊法連續犯規定，得從一重處
    斷，應依刑法第2條第1項前段規定，以適用較有利於被告之
    行為時法律即修正前刑法第56條連續犯之規定。再按刑法第
    339條第1項之詐欺罪，其法定刑為「5年以下有期徒刑、拘
    役或科或併科1千元以下罰金」，依被告行為時之刑罰法律
    ，即罰金罰鍰提高標準條例第1條前段、修正前刑法第33條
    第5款（規定罰金為1元以上），並依現行法規所定貨幣單位
    折算新臺幣條例第2條規定計，折算結果，前揭詐欺罪法定
    刑得科銀元1元（即新臺幣3元）以上、銀元1萬元（即新臺
    幣3萬元）以下罰金。惟依被告行為後修正增訂刑法施行法
    第1條之1：「中華民國94年1月7日刑法修正施行後，刑法分
    則編所定罰金之貨幣單位為新臺幣。94年1月7日刑法修正時
    ，刑法分則編未修正之條文定有罰金者，自94年1月7日刑法
    修正施行後，就其所定數額提高為30倍。但72年6月26日至
    94年1月7日新增或修正之條文，就其所定數額提高為3倍」
    ，及刑法33條第5款將罰金刑修正為：「新臺幣1千元以上，
    以百元計算之」等規定，上開詐欺罪處罰條文之法定罰金刑
    最低額已提高為新臺幣1千元以上。經比較新舊法結果，依
    刑法第2條第1項前段規定，自仍適用修正前之規定。
  (二)核被告戊○○、甲○○所為，均係犯刑法第339條第1項詐欺
    取財罪。就事實欄一所載犯罪事實被告等間有犯意聯絡及行
    為分擔，就事實欄二所犯罪事實與丁○○、己○○間有犯意
    聯絡及行為分擔，俱為共同正犯。被告戊○○、甲○○先後
    多次詐欺犯行，時間緊接，所犯為構成要件相同之罪名，顯
    基於概括犯意反覆為之，應依修正前刑法第56條規定以連續
    犯論以一罪並加重其刑。
  (三)原審就被告戊○○部分，以其罪證明確，適用刑法第2條第1
    項前段、第339條第1項、第28條、修正前刑法第56條、罰金
    罰鍰提高標準條例第1條前段，並審酌被告戊○○之素行、
    詐騙動機及目的、犯後仍否認犯罪之態度，且迄金未賠償被
    害人等一切情狀，量處有期徒刑10月，經核其認事用法均無
    違誤，量刑亦屬妥適。被告戊○○上訴仍執陳詞否認犯罪，
    為無理由，應予駁回。
  (四)原審就被告甲○○部分予以論罪科刑，固非無見，惟查：被
    告甲○○於原審時雖分別與告訴人乙○○、丙○○達成和解
    ，此有和解書2份附卷可稽（見原法院卷第184頁、193頁）
    ，惟被告與告訴人乙○○達成償還新台幣42萬元之金額，然
    被告僅於96年1月30日、96年2月1日分別以現金18萬元及匯
    款6萬元之方式償還告訴人乙○○部分金額及於96年2月6日
    以現金10萬9800元償還告訴人丙○○，此有96年1月30日和
    解書、96年2月1日匯款單據影本、96年2月16日和解書附卷
    可證，然尚餘18萬元仍未償還予告訴人乙○○，再酌以其亦
    未與其他被害人達成和解，且被告於本院審理期間經合法傳
    喚均未到庭，顯其無和解之誠意，原審未及審酌被告事後未
    履行和解條件等犯罪後態度而僅量處有期徒刑5月，並得易
    科罰金，其量刑稍嫌寬縱。檢察官循告訴人乙○○之請求以
    被告嗣後未履行和解條件，原審量刑過輕為由，指摘原判決
    不當，為有理由，應由本院就被告甲○○部分予以撤銷改判
    。爰審酌被告甲○○素行及詐騙之動機及目的，所詐取之款
    項，事後雖與被害人乙○○、丙○○達成和解，並已賠償部
    分款項，有和解書、匯款單據影本附卷可按，惟仍未完全履
    行和解條件及未賠償其他被害人等一切情狀，量處有期徒刑
    8月。
四、被告甲○○經合法傳喚無正當理由不到庭，爰不待其陳述逕
    行判決。
據上論斷，應依刑事訴訟法第369條第1項前段、第368條、第371
條、第364條、第299條第1項前段，刑法第2條第1項、第339條第
1項、第28條、修正前刑法第56條，罰金罰鍰提高標準條例第1條
前段，判決如主文。
本案經檢察官沈世箴到庭執行職務。
中　　華　　民　　國　　96　　年　　7 　　月　　4 　　日
　　　　　　　　　刑事第8 庭審判長法　官　鄭文肅
　　　　　　　　　　　　　　　　  法　官　陳貽男
　　　　　　　　　　　　　　　　  法　官　張明松
以上正本證明與原本無異。
不得上訴。
                                  書記官  柯月英
中　　華　　民　　國　　96　　年　　7 　　月　　4 　　日
附錄本案論罪科刑法條全文
中華民國刑法第339條
意圖為自己或第三人不法之所有，以詐術使人將本人或第三人之
物交付者，處5年以下有期徒刑、拘役或科或併科1千元以下罰金
。
以前項方法得財產上不法之利益或使第三人得之者，亦同。
前二項之未遂犯罰之。
